# 自研软件系统这个可以在在建工程核算，完工后转入无形资产不？

提问人：havinganiceday 时间：2023-08-18 17:05:31
陈版主，请教您一个问题，公司自研了软件系统，就是一个APP程序，这个投入是否可以先计入”在建工程”，完工后计入“无形资产”不？
谢谢陈版主。

回答人：chenyiwei
自研软件系统的开发也是企业内部自行研发无形资产，如不符合资本化条件的，发生时直接计入研发费用；已符合资本化条件的，则可以列入“开发支出——资本化支出”到开发完成后转入无形资产。不通过在建工程科目核算。